臺灣板橋地方法院刑事判決　　　　　　 96年度簡上字第453號
上　訴　人
即?被?告　庚○○
上列上訴人即被告因賭博案件，不服本院於中華民國九十六年三
月二十日以九十六年度簡字第一三三五號所為之第一審判決（聲
請簡易判決處刑案號：96年度偵字第2572號），提起上訴，本院
管轄之第二審合議庭判決如下：
    主  文
原判決撤銷。
庚○○意圖營利，供給賭博場所，處有期徒刑參月，如易科罰金
，以新臺幣壹仟元折算壹日。減為有期徒刑壹月又拾伍日，如易
科罰金，以新臺幣壹仟元折算壹日。扣案之麻將壹副、骰子參顆
、牌尺肆把及抽頭金新臺幣參佰元均沒收。
    事  實
一、庚○○意圖營利，於民國九十六年一月十三日下午四時許，
    以其位於臺北縣三重市○○街三００巷六弄九號之住處作為
    賭博場所，供曾連生、丁○○、丙○○、乙○○（以上四人
    之賭博行為另由警方依社會秩序維護法處理）在屋內以庚○○所有之骰子三顆、麻將一副及牌尺四把等器具賭博財物，
    賭法為以新臺幣（下同）五十元為一底、二百元為一臺，每
    局贏家可得二百元不等之金錢，當天庚○○則獲得三百元之
    抽頭金。嗣於同日晚間六時五十八分許，為警在上址當場查
    獲，並扣得庚○○所有之麻將一副、骰子三顆、牌尺四把及
    抽頭金三百元。
二、案經臺北縣政府警察局三重分局移送臺灣板橋地方法院檢察
    署檢察官偵查後聲請以簡易判決處刑。
    理  由
甲、本院對於證據能力之認定：
一、按被告以外之人於審判外之言詞或書面陳述，除法律有規定
    者外，不得作為證據，刑事訴訟法第一百五十九條第一項固
    有明定。惟被告以外之人於審判外之陳述，雖不符同法第一
    百五十九條之一至之四規定，但經當事人於審判程序同意作
    為證據，法院審酌該言詞陳述或書面作成時之情況，認為適
    當者，亦得為證據，且當事人、辯護人於法院調查證據時，
    知有第一百五十九條第一項不得為證據之情形，而未於言詞
    辯論終結前聲明異議者，視為有前項之同意，此亦據刑事訴
    訟法第一百五十九條之五規定甚明。
二、關於證人丙○○於警詢中之指述，以及卷附之現場取締照片
    十張，被告庚○○迄本院言詞辯論終結前，均未就上開證據
    之證據能力聲明異議，顯然已經同意將之作為證據，本院審
    酌上開證據並非違法取得，亦無證明力明顯過低之情形，故
    依刑事訴訟法第一百五十九條之五之規定，上開證據均有證
    據能力。
乙、得心證之理由：
一、訊據被告承認九十六年一月十三日下午四時許，曾連生、丁○○、丙○○、乙○○四人在其臺北縣三重市○○街三００
    巷六弄九號住處以麻將賭博財物，並收受其等交付之三百元
    等情不諱，惟矢口否認有何意圖營利供給賭博場所之犯行，
    辯稱：曾連生、丁○○、丙○○、乙○○是因為在伊住處等
    朋友，才開始打牌，三百元是曾連生等人說要買飲料的錢，
    不是抽頭金，扣案的骰子並非伊所有，而是警察自行放入扣
    案物品內的云云。經查：
  (一)九十六年一月十三日下午四時許，曾連生、丁○○、丙○○
    、乙○○四人在被告上址住處以麻將賭博財物乙節，為被告
    自承不諱，並有現場取締照片十張附卷可稽（見偵查卷第三
    十一頁至第三十五頁），復有麻將一副、骰子三顆及牌尺四
    支扣案可證，堪予認定。
  (二)被告當日確實收取三百元抽頭金之事實，並據證人即賭客丁○○於本院審理時，具結證稱：「（九十六年一月十三日下
    午四點為何到本案現場？）是去打麻將，其中有一人是被告
    的鄰居。」、「（當天玩麻將有無用骰子？）有，用骰子決
    定順序。」、「（抽頭金是玩麻將開始時就已經說好的？）
    是的。是有一個人說我們打擾被告，一人出一百元，但被告
    並沒有強迫一定要出一百元…。」及「（你們拿出三百元時
    ，有無告訴被告要買什麼便當及飲料？）沒有講。」、「（
    有無說何時要被告買回便當及飲料？）沒有。」等語明確（
    見本院卷九十六年八月三十日審判筆錄第五頁、第六頁）。
    證人即賭客乙○○亦於同日證述：「（是否一開始就講好抽
    頭金？）我們想說借人家的場所，每人拿一百元出來。」、
    「（誰去買便當飲料？）都還沒有人去買。」等情綦詳（見
    本院卷同日筆錄第十頁、第十一頁）。證人丙○○於警詢中
    另供陳：當天扣案之三百元是要給被告之抽頭金等情在卷（
    見偵查卷第十八頁），足認扣案之三百元確實係被告提供場
    地給曾連生等人賭博之代價無訛，至於被告是否以該等金錢
    購買便當、飲料招待曾連生等人，則非曾連生等人交付三百
    元予被告之目的，此觀諸證人丁○○、乙○○分別於本院審
    理時證稱：「（買便當及飲料剩下的錢如何處理？）沒有想
    那麼多。」及「通常不會剩下多少錢，剩下的錢就算是跑腿
    的費用，有時是被告去買，有時是被告的太太或兒子去買。
    」等語即明（見本院卷同日筆錄第九頁、第十一頁），是以
    被告主觀上有供給賭博場所以營利之意圖，已堪認定。被告
    辯稱：扣案之三百元是要曾連生等人要買便當的費用，不是
    抽頭金云云，以及證人丙○○嗣於本院審理時改稱：該三百
    元是賭客自己拿出來要買便當及飲料的云云，均與事實不符
    ，分屬卸責及迴護被告之虛詞，無足採信。
  (三)再者，扣案之骰子三顆確係在本案現場賭桌上所查扣乙節，
    業據被告於警詢、偵查中供陳不諱（見偵查卷第七頁、第三
    十九頁），並經證人即查獲員警己○○於本院審理時證述綦
    詳（見本院卷審判筆錄第四頁），證人丁○○復證稱：當天
    賭博確實是以骰子決定順序等情明確，足認被告於警詢、偵
    查中關於此部分之陳述確為真實可採。被告雖於本院準備程
    序時辯稱：「…警察到晚上十點才開始對我製作筆錄，我當
    時高血壓上升，所以我不知道當時我在說什麼。…。」云云
    ，惟亦自承：伊有請曾連生念警詢筆錄給伊聽，聽完才簽名
    等情（見本院卷九十六年七月十二日準備程序筆錄第三頁）
    ，足認被告之警詢筆錄業經其確認無誤後始為簽名，並無曲
    解被告真意或擅自增刪之情形。則被告嗣後改稱：扣案之骰
    子是警察自行加入扣案物品中云云，洵非事實，亦無可採。
  (四)綜上所述，本案事證明確，被告犯行堪予認定。
二、核被告所為，係犯刑法第二百六十八條前段之意圖營利供給
    賭博場所罪。
三、原審根據卷內事證，認被告犯行明確，據以論罪科刑，固非
    無見。惟被告犯罪時間在九十六年四月二十四日以前，合於
    中華民國九十六年罪犯減刑條例第二條第一項第三款之規定
    ，應予減刑，原審未及依前開規定予以減刑，尚有未洽。是
    以被告空言否認犯罪，提起上訴，雖無可採，惟原判決既有
    如前所述可議之處，即應由本院管轄之第二審合議庭予以撤
    銷改判。爰審酌被告犯行助長社會投機風氣，復空言否認犯
    行，惟營利所得不多，暨其犯罪之動機、目的、手段等一切
    情狀，量處如主文所示之刑，並諭知易科罰金之折算標準，
    再依中華民國九十六年罪犯減刑條例第二條第一項第三款、
    第九條之規定，減其刑期二分之一及諭知易科罰金之折算標
    準。扣案之麻將一副、骰子三顆及牌尺四把，係被告所有供
    犯罪所用之物，抽頭金三百元則係被告因犯罪所得之物，爰
    分別依刑法第三十八條第一項第二款、第三款之規定宣告沒
    收。至於警方當場查獲之賭資五千九百元，分屬曾連生、丁○○、丙○○、乙○○等賭客所有，與被告供給賭博場所之
    犯行無涉，爰不併為沒收之宣告，附此敘明。
據上論斷，應依刑事訴訟法第四百五十五條之一第一項、第三項
、第三百六十九條第一項前段、第三百六十四條、第二百九十九
條第一項前段，刑法第二百六十八條前段、第四十一條第一項前
段、第三十八條第一項第二款、第三款，刑法施行法第一條之一
，中華民國九十六年罪犯減刑條例第二條第一項第三款、第七條
、第九條，判決如主文。
本案由檢察官甲○○、戊○○聲請以簡易判決處刑，經檢察官林
珮菁到庭執行職務。
中　　華　　民　　國　　96　　年　　9 　　月　　13　　日
                  刑事第九庭?審判長法?官  樊季康
                                    法?官  張筱琪
                                    法?官  劉元斐
上列正本證明與原本無異。
不得上訴。
                                    書記官  郭玉芬
中　　華　　民　　國　　96　　年　　9 　　月　　13　　日
附錄本案論罪科刑所引法條：
刑法第二百六十八條：
意圖營利，供給賭博場所或聚眾賭博者，處三年以下有期徒刑，
得併科三千元以下罰金。
